臺灣桃園地方法院民事裁定　　　　　　 94年度家聲字第185號
聲　請　人　財政部國有財產局台灣北區辦事處
法定代理人　蘇維成
代　理　人　胡樹禮
上列聲請人因擔任被繼承人甲○○之遺產管理人，聲請核定代管
遺產之管理報酬等費用，本院裁定如下：
    主  文
聲請人管理被繼承人甲○○之遺產管理報酬核定為新臺幣貳萬捌
仟陸佰元；又代管期間因管理需要墊付費用連同本件聲請費用確
定為新臺幣肆仟玖佰陸拾貳元，均應由被繼承人之遺產負擔。
    理  由
一、聲請意旨略以：聲請人前因本院91年度管更字第1 號民事裁
    定，被選任為被繼承人甲○○之遺產管理人，今為就本院94
    年度執字第1366號強制執行拍賣被繼承人甲○○遺產事件取
    得參與分配之執行名義，聲請准予裁定代管被繼承人甲○○
    遺產之管理報酬及墊付費用。查被繼承人甲○○所遺桃園縣
    中壢市○○段742 地號土地及其上1458建號建物，經核定第
    一次拍賣底價為新台幣（下同）286 萬元，爰依財政部修定
    之「代管無人承認繼承遺產作業要點」第13條第3、4款規定
    ，以遺產現值1%之標準請求報酬2.86萬，另聲請人代管遺產
    期間因管理上需要墊付費用3,962元，加計本件聲請裁判費1
    ,000元，合為3 萬3,562元，爰提起本件聲請等語。
二、按「遺產管理人得請求報酬，其數額由親屬會議按其勞力及
    其與被繼承人之關係酌定之。」、「親屬會議不能召開或召
    開有困難時，依法應經親屬會議處理之事項，由有召集權人
    聲請法院處理之。」民法第1183條、第1132條第2項前段分
    別定有明文。經查，本件被繼承人甲○○死後，其繼承人均
    拋棄繼承並經本院准予備查，依民法第1176條第6 項規定，
    準用無人繼承之規定，經本院指定聲請人為被繼承人蔡成輝
    之遺產管理人等情，有本院91年度管更字第1 號民事裁定在
    卷可按。次查，被繼承人甲○○遺有桃園縣中壢市○○段74
    2 地號土地及其上1458建號建物，經本院94年度執字第1366
    號事件核定第一次最低拍賣價額為286 萬元，亦有本院民事
    執行處94年10月5 日板院通94執梅字第1366號通知在卷可按
    ，是聲請人主張被繼承人甲○○之遺產有上述之價值，應為
    可採。再查，聲請人既係由本院以裁定選任，其遺產管理報
    酬應由本院核定，按依財政部訂頒「代管無人承認繼承遺產
    作業要點」第14條第3 項之規定，聲請人主張以被繼承人遺
    產現值1%核定管理報酬，於法尚無不合，是本件聲請人之報
    酬應核定為2.86萬元，另聲請人於代管遺產期間，因管理遺
    產而墊付費用3,962 元乙節，亦據其提出明細分類帳可憑，
    併計本件聲請費用1,000元，合計為3 萬3,562元。前開管理
    報酬及管理代墊費用，應由被繼承人甲○○之遺產負擔，爰
    裁定如主文。
中　　華　　民　　國　　94　　年　　11　　月　　2 　　日
                            家事法庭  法　    官　劉雪惠
以上正本係照原本作成
如對本裁定抗告，須於裁定送達後10日內向本院提出抗告狀，並
應繳納抗告費新台幣1,000元。
中　　華　　民　　國　　94　　年　　11　　月　　2 　　日
                                      法院書記官　劉宗源
